# 递延所得税负债按照转回期间税率确认

提问人：1023953299 时间：2023-07-17 18:27:27
2016 买入交易性金融资产 1100 ， 2016 年底公允 1300 。 2017 年底公允 1500 。 2016 和 2017 年税率15%， 2018 年及以后税率25%。 2017 价值上升，应纳税暂时性差异没有转回，可能会在 2018以后转回。 2016 年 6 月 1 日购买研发设备 480 元，使用 5 年，无残值，采用平均年限折旧。税法规定 500 万以下，允许一次性计入费用。资产 2016 年末账面价值 432 元，计税基础 0 ，应纳税暂时性差异为 432 元。 2017 年末账面价值 336 元，计税基础 0 ，应纳税暂时性差异为 336 元，暂时性差异转回 96 ，剩余暂时性差异 2018 年以后转回。既然递延所得税负债应以相关应纳税暂时性差异转回期间适用的所得税税率计量,2016递延负债余额为？是固定资产的应纳税暂时差异确认递延所得税负债（ 96 15%+336 25%）+交易性金融资产的应纳税暂时差异确认递延所得税负债200 15%, 还是（ 432+200 ）15%呢？如果是（432+200） 15% 确认递延所得税负债，那么固定资产的应纳税暂时差异 432 ， 96 是转回按照 2017 年税率 15% 确认转回，剩余 336 没有按照 2018 年及以后的转回期间税率 25% 确认啊。还是 96 15%+336 25%+200 25%呢？如果按照 96 15%+336 25%+200*25%计算， 2016 年末并不知道 2017 年末公允啊，不能判断交易性金融资产应纳税暂时性差异 200 转回啊。

回答人：chenyiwei
既然已经明确“2018年及以后税率25%”，那么在 2017 年末，对所有符合确认条件的递延所得税资产、负债均应按其预计转回时的适用税率（25%）计量，而不是原税率15%和新税率25%的混合物。由此导致的影响应在 2017 年度调整“所得税费用——递延所得税费用”或者其他综合收益。暂时性差异和递延所得税资产、负债都是期末余额（时点数）概念。